臺灣新北地方法院刑事判決
111年度審易字第1999號
公  訴  人  臺灣新北地方檢察署檢察官
被      告  簡嘉緯




                   （另案於法務部矯正署臺北監獄臺北分監
                   執行中）    
上列被告因竊盜案件，經檢察官提起公訴（111年度偵字第20111
號），於準備程序中，被告就被訴事實為有罪之陳述，經告以簡
式審判程序之旨，並聽取當事人之意見後，本院裁定進行簡式審
判程序，並判決如下：
    主  文
簡嘉緯犯攜帶兇器竊盜罪，處有期徒刑柒月。
未扣案之犯罪所得電動螺絲起子貳盒均沒收，於全部或一部不能
沒收或不宜執行沒收時，追徵其價額。
　　事實及理由
一、本件犯罪事實及證據，除證據部分補充「被告簡嘉緯於本院
    準備程序及審理中之自白」外，其餘均引用附件檢察官起訴
    書之記載。
二、論罪：
　㈠按刑法第321條第1項第3款之攜帶兇器竊盜罪，係以行為人攜
    帶兇器竊盜為其加重條件，此所謂兇器，其種類並無限制，
    凡客觀上足對人之生命、身體、安全構成威脅，具有危險性
    之兇器均屬之，且祇須行竊時攜帶此種具有危險性之兇器為
    已足，並不以攜帶之初有行兇之意圖為必要（最高法院79年
    度台上字第5253號判例參照）。查被告行竊時所持用之螺絲
    起子1支，係金屬材質，為質地堅硬之物，且被告持之敲破
    車窗，客觀上足以對人之生命、身體、安全構成威脅，具有
    危險性，應屬兇器無疑。
　㈡核被告所為，係犯刑法第321條第1項第3款之攜帶兇器竊盜罪
    及同法第354條之毀損他人物品罪。
　㈢被告係以一行為觸犯上開2罪名，為想像競合犯，應依刑法第
    55條規定，從一重之攜帶兇器竊盜罪處斷。
　㈣被告雖有起訴書犯罪事實欄一所示之犯罪科刑及執行情形，
    有臺灣高等法院被告前案紀錄表附卷可憑，惟檢察官就被告
    構成累犯之事實及應加重其刑事項，未具體指出證明之方法
    ，本院依最高法院刑事大法庭110年度台上大字第5660號裁
    定意旨，本案不得認被告構成累犯，但本院仍以前開前科紀
    錄表之記載作為刑法第57條第5款之審酌事項，附此敘明。
三、爰以行為人之責任為基礎，審酌被告前有多次竊盜前科，有
    臺灣高等法院被告前案紀錄表在卷可憑，素行非佳，且正值
    壯年，不思以正當途徑獲取所需，恣意竊取他人財物，顯然
    欠缺尊重他人財產法益之觀念，所為應予非難，惟念其犯後
    坦承犯行，尚有悔意，然迄今尚未與告訴人王元鵬達成和解
    或賠償其所受損害，兼衡其犯罪之動機、目的、手段、所竊
    取財物之價值，暨其國中畢業之智識程度（見被告之個人戶
    籍資料）、自陳入監前從事粗工，日薪約新臺幣1千多元，
    家中尚有母親需要扶養之生活狀況等一切情狀，量處如主文
    所示之刑。
四、查被告所竊得之電動螺絲起子2盒，為其犯罪所得，未據扣
    案，亦未實際合法發還告訴人，爰依刑法第38條之1第1項前
    段、第3項之規定宣告沒收，於全部或一部不能沒收或不宜
    執行沒收時，追徵其價額。
據上論斷，應依刑事訴訟法第273條之1第1項、第299條第1項前
段、第310條之2、第454條第2項，判決如主文。
本案經檢察官陳建良提起公訴，檢察官王佑瑜到庭執行職務。
中　　華　　民　　國　　111 　年　　11　　月　　17　　日
                  刑事第二十三庭  法　官　朱學瑛
上列正本證明與原本無異。
如不服本判決，應於判決送達後20日內敘明上訴理由，向本院提
上訴狀 (應附繕本) ，上訴於臺灣高等法院。其未敘述上訴理由
者，應於上訴期間屆滿後20日內向本院補提理由書「切勿逕送上
級法院」。
                                  書記官  盧姿妤
中　　華　　民　　國　　111 　年　　11　　月　　17　　日

附錄本案論罪科刑法條全文：
中華民國刑法第321條
犯前條第1項、第2項之罪而有下列情形之一者，處6月以上5年以
下有期徒刑，得併科50萬元以下罰金：
一、侵入住宅或有人居住之建築物、船艦或隱匿其內而犯之。
二、毀越門窗、牆垣或其他安全設備而犯之。
三、攜帶兇器而犯之。
四、結夥三人以上而犯之。
五、乘火災、水災或其他災害之際而犯之。
六、在車站、港埠、航空站或其他供水、陸、空公眾運輸之舟、
    車、航空機內而犯之。
前項之未遂犯罰之。

附件：
臺灣新北地方檢察署檢察官起訴書
                                    111年度偵字第20111號
　　被　　　告　簡嘉緯　男　52歲（民國00年0月00日生）
                        籍設新北市○○區○○路0號
                        （新北市板橋戶政事務所）
　　　　　　　　　　　　住新北市○○區○○○路0段00號4樓
　　　　　　　　　　　　居新北市○○區○○○路0段00號3樓
　　　　　　　　　　　　國民身分證統一編號：Z000000000號
上列被告因竊盜案件，已經偵查終結，認應提起公訴，茲將犯罪
事實及證據並所犯法條分敘如下：
　　　　犯罪事實
一、簡嘉緯前因竊盜、施用毒品案件，經臺灣板橋地方法院（現
    更名為臺灣新北地方法院，下同）分別判決判處有期徒刑3
    月（2次）、4月（2次）、5月（3次）、6月、7月（5次）、
    10月、9月確定，裁定合併應執行有期徒刑6年2月確定。復
    因施用毒品、竊盜案件，經同法院分別判決判處有期徒刑7
    月、7月、4月、7月、4月、3月、7月、8月確定，裁定合併
    應執行有期徒刑4年6月確定。另因施用毒品、詐欺案件，經
    同法院分別判決判處有期徒刑10月、5月，嗣減為5月、2月1
    5日確定，裁定合併應執行有期徒刑7月確定。上開各執行案
    經接續執行，於民國109年4月3日執行完畢。詎猶不知悔改
    ，意圖為自己不法之所有，於111年1月13日1時52分許，在
    新北市○○區○○路0段0號土城醫院旁停車格，持其所有客觀上
    可供兇器使用之螺絲起子1支（未扣案），敲破王元鵬所使
    用停放在該處之車牌號碼00-0000號自用小客車車窗玻璃，
    致該車窗玻璃破裂而失其效用，足生損害於王元鵬，復進入
    車內竊取電動螺絲起子2盒（價值共約新臺幣2萬元），得手
    後旋即騎乘腳踏車離去。嗣王元鵬發現遭竊並報警處理，經
    警調閱監視器畫面，始悉上情。
二、案經王元鵬訴由新北市政府警察局土城分局報告偵辦。
　　　　證據並所犯法條
一、按刑事訴訟法第232條所謂犯罪之被害人，指因犯罪行為直
    接受損害之人。就財產犯罪言，所有權人固為被害人，即對
    於該財產事實上有使用監督之人，因他人之犯罪行為致其使
    用監督權受侵害者，亦不失為直接被害人。故物之借用人或
    承租人，對於借用物或租賃物雖無所有權，但既享有管理、
    使用或收益之權限，故予毀損，致其不能為使用收益時，該
    借用人或承租人，自得依法提出告訴（最高法院90年台非字
    第97號判決意旨可供參照)，從而本件告訴人王元鵬雖非車
    號00-0000號自用小客車之所有權人，然其係事實上使用該
    車之借用人，縱未受車輛所有人之委任，亦得提出毀損、竊
    盜告訴，合先敘明。
二、本件被告簡嘉緯經傳未到，惟上揭犯罪事實，業據被告於警
    詢時坦承不諱，核與告訴人王元鵬於警詢時指訴之情節相符
    ，並有查獲及現場監視器錄影翻拍畫面照片共18張在卷可按
    ，足認被告之自白與事實相符，其犯嫌堪予認定。
三、核被告所為，係犯刑法第321條第1項第3款攜帶兇器之加重
    竊盜及同法第354條之毀損等罪嫌，被告係以一行為觸犯數
    罪名，為想像競合犯，請依刑法第55條規定，從一重之加重
    竊盜罪論處。又被告前有如犯罪事實欄所載之犯罪科刑及執
    行情形，有刑案資料查註紀錄表在卷可參，其於有期徒刑執
    行完畢後，5年以內故意再犯本件有期徒刑以上之罪，為累
    犯，請依司法院大法官釋字第775號解釋意旨，審酌是否依
    刑法第47條第1項規定加重其刑。至被告所竊取之上開財物
    ，為犯罪所得且未發還予被害人，請依刑法第38條之1第1項
    前段、第3項之規定宣告沒收，並於全部或一部不能沒收或不
    宜執行沒收時，追徵其價額。
四、依刑事訴訟法第251條第1項提起公訴。
　　此　致
臺灣新北地方法院
中　　華　　民　　國　 111　　年　　7　 　月　　14　　日
　　　　　　　　　　　　　    檢  察  官　陳建良